# 请教陈版主及各位：同一控制下资产重组账务处理

提问人：风华正茂涵 时间：2016-12-29 18:34:15
请交大家，事项描述： 16 年，同一控制下关联方甲与乙签订资产重组协议，协议约定甲方将房屋、建筑物等资产转让给乙方，转让标的资产为以前年度属于甲方的子公司（丙公司）资产， 14 年因甲方整体上市，将经营情况较差的公司划给乙方，乙方接收甲公司下属丙公司除资产以外的公司业务和人员，并注资投资成立丙公司确认长投，实质是甲公司将不好的资产划给乙方，分了两步实施，现在我想咨询的问题是：乙方接受的资产是否构成业务，按照同一控制合并进行处理；还是按照单纯资产购置进行处理？ 请大家出谋策划，谢谢

回答人：chenyiwei
不清楚你的具体交易背景。应根据乙方从甲方划入的资产组合是否具备“业务三要素”来判断。“乙方接收甲公司下属丙公司除资产以外的公司业务和人员，并注资投资成立丙公司确认长投”具体是如何实现的？